臺灣新北地方法院刑事判決
111年度金訴字第495號
公  訴  人  臺灣新北地方檢察署檢察官
被      告  池國樟


上列被告因違反洗錢防制法等案件，經檢察官提起公訴（110年
度偵字第27238號、第36741號、第36742號），因被告於本院準
備程序中就被訴事實為有罪之陳述，經告知簡式審判程序之旨，
並聽取當事人之意見後，本院合議庭裁定由受命法官獨任進行簡
式審判程序，判決如下：
    主      文
池國樟犯如附表二「罪名及科刑」欄所示之罪，各處如附表二「
罪名及科刑」欄所示之刑。應執行有期徒刑1年4月。犯罪所得新
臺幣4175元沒收，於全部或一部不能沒收或不宜執行沒收時，追
徵其價額。　　　
    事實及理由
一、本案犯罪事實及證據，除起訴書犯罪事實欄更正為「池國樟
    與黃國宸（綽號『阿水』、『水哥』）、吳仲豪、陳佳宏（綽號
    『宏胖』）、蔡鈊鈴（綽號『家琦』）、王玉雲、李宜珊（池國
    樟及黃國宸等6人另涉違反組織犯罪防制條例等案件，現由
    本院以110年度金訴字第200號、第433號審理中）共同意圖
    為自己不法之所有，基於3人以上以網際網路詐欺取財及洗
    錢之犯意聯絡，由黃國宸成立崑騰投資理財網站並招募經營
    網站之代理商及分配代理商利潤，陳佳宏擔任代理商負責人
    及招募下線代理經營網站，蔡鈊鈴擔任網站客服，在第一線
    回答會員問題，再轉接第二線代理及製作代理商收支分潤報
    表，池國樟則負責招募下線及收受車手交付之贓款，再轉交
    詐欺集團上游成員，並於民國108年11月至12月間某時，在
    新北市○○區○○路0巷00號8樓劉治宏（所涉違反洗錢防制法等
    案件，另由本院以111年度金訴字第495號審理中）住處，收
    取劉治宏所交付其申辦之中國信託商業銀行帳號000-000000
    000000號帳戶(下稱本案金融帳戶1)及其不知情胞兄劉治豪
    申辦之（所涉違反洗錢防制法等案件，業經臺灣士林地方檢
    察署檢察官以109年度偵字12557號為不起訴處分確定)同銀
    行帳號000-000000000000號金融帳戶(下稱本案金融帳戶2)
    ，而提供某集團成員使用。嗣某集團成員遂於如附表一（按
    就原起訴書所稱「附表」改稱為「附表一」）所示時間，以
    如附表一所示方式對如附表一所示之人施以詐術，致其等陷
    於錯誤後，依指示於如附表一所示匯款時間，將如附表一所
    示款項匯入如附表一所示帳戶，再由劉治宏依池國樟等詐欺
    集團成員指示提領並扣除報酬後交付池國樟，而由池國樟扣
    除報酬後轉交黃國宸，藉此等方式掩飾、隱匿上開不法所得
    之去向、所在」，及附表一編號1至3「詐騙方式」欄所載「
    佯稱投資」均補充為「佯稱在網站操作投資」，暨證據部分
    增列被告池國樟於本院準備及審判程序中之自白（111年度
    金訴字第495號卷〈下稱本院卷〉第117、126頁）外，其餘均
    引用如附件檢察官起訴書之記載。
二、論罪科刑
  ㈠核被告如附件「犯罪事實」欄及其附表各編號所為，均係犯
    刑法第339條之4第1項第2、3款之3人以上共同以網際網路對
    公眾散布而犯詐欺取財罪及洗錢防制法第14條第1項之一般
    洗錢罪。
　㈡被告與前述詐欺集團成員間，就上開犯行有犯意聯絡及行為
    分擔，為共同正犯。　
　㈢被告如附件「犯罪事實」欄及其附表各編號所為，均係以一
    行為同時犯3人以上共同以網際網路對公眾散布而犯詐欺取
    財罪及一般洗錢罪，為想像競合犯，各應依刑法第55條規定
    ，從一重之3人以上共同詐欺取財罪處斷。　
　㈣被告所犯如附件「犯罪事實」欄及其附表所示3次之3人以上
    共同以網際網路對公眾散布而犯詐欺取財罪，犯意各別，行
    為互殊，應分論併罰。
　㈤爰審酌貪圖不法報酬而分擔如上所述犯行，使本案詐欺集團
    得以利用人頭帳戶收受、提領詐欺犯罪所得，並順利達成掩
    飾、隱匿該等不法所得之所在、去向之目的，自值非難，惟
    念被告業於本院準備及審理程序坦承犯行，並與如附表一編
    號1、2所示告訴人成立調解，有本院調解筆錄在卷可憑（本
    院卷第135-136頁），犯後態度良好，且本案符合洗錢防制
    法第16條第2項減刑規定，得為其有利之量刑因素，兼衡被
    告犯罪之動機、目的、手段、素行、於本院審判程序所述教
    育程度、工作、家庭生活狀況及各告訴人受財產損害程度（
    含是否獲得被告填補）等一切情狀，分別量處如主文所示之
    刑（詳如附表二「罪名及科刑」欄所示）並衡酌被告犯罪之
    次數、情節及所犯數罪整體之非難評價，定其應執行之刑如
    主文所示。
三、沒收犯罪所得之說明
　　被告於本院審理時供稱其報酬為共同被告劉治宏所提領金額
    之2.5％等語（本院卷第128-129頁），據此計算其犯罪所得
    為新臺幣（下同）4,175元（計算式：16萬7,000元〈即附表
    一所示各編號匯款總金額〉×2.5％＝4,175元），因被告尚未屆
    期開始履行上開調解筆錄所載內容，故就該未扣案之犯罪所
    得，仍應依刑法第38條之1第1項前段、第3項規定宣告沒收
    ，並於全部或一部不能沒收或不宜執行沒收時，追徵其價額
    ，待檢察官將來執行沒收犯罪所得時，再就被告已給付部分
    予以扣除。　　　　　
據上論斷，應依刑事訴訟法第273條之1第1項、第299條第1項前
段、第310條之2、第454條第2項，判決如主文。
本案經檢察官徐綱廷提起公訴，檢察官邱稚宸到庭執行職務。
中    華    民    國    111    年    9    月    12    日
                  刑事第二十二庭  法  官  吳智勝
上列正本證明與原本無異。
如不服本判決，應於判決送達後20日內敘明上訴理由，向本院提
出上訴狀 (應附繕本) ，上訴於臺灣高等法院。其未敘述上訴理
由者，應於上訴期間屆滿後20日內向本院補提理由書「切勿逕送
上級法院」。
                                   書記官  薛力慈
中　　華　　民　　國　　111 　年　　9 　　月　　13　　日
附表二：
編號 犯罪事實 罪名及科刑 1 如附件犯罪事實欄及附表一編號1所載。 3人以上共同以網際網路對公眾散布而犯詐欺取財罪，處有期徒刑壹年。 2 如附件犯罪事實欄及附表一編號2所載。 3人以上共同以網際網路對公眾散布而犯詐欺取財罪，處有期徒刑壹年壹月。 3 如附件犯罪事實欄及附表一編號3所載。 3人以上共同以網際網路對公眾散布而犯詐欺取財罪，處有期徒刑壹年壹月。 
附錄本案論罪科刑法條全文：
中華民國刑法第339條之4
犯第339條詐欺罪而有下列情形之一者，處1年以上7年以下有期
徒刑，得併科1百萬元以下罰金：
一、冒用政府機關或公務員名義犯之。
二、三人以上共同犯之。
三、以廣播電視、電子通訊、網際網路或其他媒體等傳播工具，
    對公眾散布而犯之。
前項之未遂犯罰之。
洗錢防制法第14條
有第二條各款所列洗錢行為者，處7年以下有期徒刑，併科新臺
幣5百萬元以下罰金。
前項之未遂犯罰之。
前二項情形，不得科以超過其特定犯罪所定最重本刑之刑。